【裁判字號】    97,訴,414
【裁判日期】    970529
【裁判案由】    違反毒品危害防制條例
【裁判全文】
臺灣屏東地方法院刑事判決               97年度訴字第414號
公  訴  人  臺灣屏東地方法院檢察署檢察官
被      告  甲○○
                    現羈押於臺灣屏東看守所
上列被告因違反毒品危害防制條例案件，經檢察官提起公訴（97
年度毒偵字第546 號），嗣因被告就被訴犯罪事實為有罪之陳述
，並聽取當事人之意見後，本院裁定改由受命法官獨任進行簡式
審判程序並判決如下：
    主  文
甲○○施用第一級毒品，累犯，處有期徒刑壹年貳月。
    事  實  及  理  由
一、依刑事訴訟法第310 條之2 之規定，簡式審判程序有罪判決
    書之製作，準用同法第454 條規定。依刑事訴訟法第454 條
    第2 項規定，如認定犯罪事實、證據及應適用之法條，與起
    訴書記載相同者，得引用之。
二、本件犯罪事實、證據及應適用之法條，除應更正或補充如下
    外，均引用檢察官起訴書之記載：
  (一)犯罪事實欄應更正為：被告甲○○於民國89年間，因施用毒
    品案件，經本院以87年度毒聲字第708 、801 號裁定送觀察
    勒戒後，認有繼續施用毒品傾向，由本院以87年度毒聲字第
    975 號裁定令入強制戒治處所施以強制戒治，因其成效良好
    ，經本院以88年度毒聲字第762 號裁定停止戒治並付保護束
    ，嗣由本院以88年度毒聲字第1656號裁定撤銷停止戒治令入
    強制戒治處所施以強制戒治，於89年2 月12日執行完畢出所
    ，由臺灣屏東地方法院檢察署檢察官以89年戒毒偵字第110
    號為不起訴處分確定。次於91年間因施用第一級毒品案件，
    經檢察官聲請強制戒治並提起公訴，強制戒治部分由本院以
    91年度毒聲字第110 號裁定令入強制戒治處所施以強制戒治
    ，因其成效良好經本院以91年度毒聲字第617 號裁定停止戒
    治，嗣因保付管束期間又施用毒品，由本院以91年度聲字第
    1107號裁定撤銷停止戒治令入強制戒治處所施以強制戒治，
    於92年5 月15日執行完畢而於同月16日出所，起訴部分則由
    本院以91年度訴字第163 號判決判處有期徒刑9 月確定，於
    93年5 月30日縮短刑期執行完畢。又於93年間因施用毒品，
    經本院以93年度訴字第986 號判決有期徒刑1 年確定；再於
    94年間因施用毒品案件，經本院以94年度簡字第121 號判決
    判處有期徒刑5 月確定，上開二罪經本院以94年度聲字第47
    7 號裁定定應執行1 年3 月確定；復於94年間因施用毒品案
    件，經本院以94年度訴字第535 號判決判處有期徒刑1 年2
    月，檢察官不服提起上訴，經臺灣高等法院高雄分院以94
    年度上訴字第1067號判決撤銷原判決，改判有期徒刑1 年8
    月確定，再由臺灣高等法院高雄分院以96年度聲減字第747
    號裁定減為有期徒刑10月，與前述應執行刑有期徒刑1 年3
    月接續執行，甫於96年7 月16日執行完畢。詎猶不思悔改，
    復基於施用第一級毒品之犯意，於97年1 月24日15時至16時
    間之某時許，在屏東縣長治鄉○○村○○街79號，將第一級
    毒品海洛因加水稀釋，以注射針筒注射手臂之方式，施用第
    一級毒品海洛因一次。嗣於97年1 月26日18時許，在屏東縣
    長治鄉○○村○○路土地公廟旁為警查獲。
  (二)查海洛因，屬毒品危害防制條例第2 條第2 項第1 款所規定
    之第一級毒品，核被告所為，係犯毒品危害防制條例第10條
    第1 項之施用第一級毒品罪。
  (三)吸收犯：被告因施用第一級毒品海洛因而持有海洛因，並進
    而施用，其持有之低度行為為施用之高度行為吸收，不另論
    罪。
  (四)累犯：被告於93年間因施用毒品，經本院以93年度訴字第98
    6 號判決有期徒刑1 年確定；再於94年間因施用毒品案件，
    經本院以94年度簡字第121 號判決判處有期徒刑5 月確定，
    上開二罪經本院以94年度聲字第477 號裁定定應執行1 年3
    月確定；復於94年間因施用毒品案件，經本院以94年度訴字
    第535 號判決判處有期徒刑1 年2 月，檢察官不服提起上訴
    ，經臺灣高等法院高雄分院以94年度上訴字第1067號判決撤
    銷原判決，改判有期徒刑1 年8 月確定，再由臺灣高等法院
    高雄分院以96年度聲減字第747 號裁定減為有期徒刑10月，
    與前述應執行刑有期徒刑1 年3 月接續執行，甫於96年7 月
    16日執行完畢，有卷存臺灣高等法院被告前案紀錄表可查，
    其於有期徒刑執行完畢後，五年以內故意再犯有期徒刑以上
    之罪，為累犯，應依法加重其刑。
  (五)科刑：本院審酌被告有多次施用毒品犯行，有上開被告前案
    紀錄表可查，竟再為本案犯行，足見其不思悔改，自制力亦
    顯不佳，惟考量被告於本院審理時即能坦承犯行，犯後態度
    良好，而其施用毒品行為於本質上係屬自我戕害行為，並未
    對社會造成直接而過鉅之損害，反社會性之程度應屬較低等
    一切情狀，量處如主文所示之刑，以示懲戒。
三、據上論斷，應依刑事訴訟法第273 條之1 第1 項、第299 條
    第1 項前段、第310 條之2 、第454 條第2 項，毒品危害防
    制條例第10條第1 項、刑法第11條前段、第47條第1 項，判
    決如主文。
中    華    民    國    97    年    5     月    29    日
                  刑事第一庭    法  官  曾吉雄
以上正本證明與原本無異。
如不服本判決應於收受本判決送達後十日內向本院提出上訴書狀，
其未敘述上訴理由者，並得於提起上訴後十日內向本院補提理由
書狀（均須按他造當事人之人數附繕本）「切勿逕送上級法院」
中    華    民    國    97    年    5     月    29    日
                                書記官  卓春成
本件論罪科刑法條：
毒品危害防制條例第10條第1項：
施用第一級毒品者，處 6 月以上 5 年以下有期徒刑。


司法院資訊處製作；財團法人民間司法改革基金會備份。
